【裁判字號】    97,交聲,717
【裁判日期】    970930
【裁判案由】    違反道路交通管理處罰條例聲明異議
【裁判全文】
臺灣士林地方法院交通事件裁定         97年度交聲字第717號
原處分機關  臺北市交通事件裁決所
異  議  人
即受處分人  乙○○
                    4樓
上列異議人即受處分人因違反道路交通管理處罰條例案件，對於
臺北市交通事件裁決所於民國97年6月20日所為之裁決（北市裁
二字第裁22-AEW570761號），聲明異議，本院裁定如下：
    主  文
異議駁回。
    理  由
一、按「汽車駕駛人於行駛道路時，使用手持式行動電話進行撥
    接或通話者，處新臺幣3 千元罰鍰。」，道路交通管理處罰
    條例第31條之1 第1 項定有明文。
二、原處分意旨略以：異議人即受處分人於民國97年3 月29日下
    午3 時15分許駕駛車號9929-QW 號自小客車行經大度路3段
    ，經臺北市政府警察局員警舉發「行駛在道路上使用行動電
    話撥接中」之違規，爰依道路交通管理處罰條例第31條之1
    第1 項，裁處異議人新臺幣（下同）3 千元。
三、聲明異議意旨則稱：當時異議人身上雖有門號0000000000號
    行動電話，但實際上是使用門號為0000000000號之車用電話
    撥接，並非使用該行動電話，員警顯有誤認，爰聲明異議，
    請求撤銷原處分云云。
四、查證人即當時查獲之員警甲○○於本院訊問中具結證述：當
    天伊駕車經過上開地點，當時大塞車，因為前面的車子已經
    開走了，異議人的車還沒有開動，距離前面車子有一段距離
    ，我從他的車子副駕駛座旁邊約1 公尺以內騎經過他的車，
    回頭看他是否是睡著還是怎樣，看到他用右手手持行動電話
    在開車講的很沈迷，所以前面車都走了他都不知道，伊拍他
    車門他有看伊一下，伊就吹口哨請他停在旁邊，他沒有停，
    繼續講，伊再騎車經過他，用手指請他停在旁邊，他沒有停
    繼續滑行直到前面才停下來，伊追著他的車，從台北市到淡
    水。一開始發現他手持行動電話駕車是在大度路3 段、立功
    街口附近，後來他停下來地點是在淡水鎮○○○○○路附近
    ，即是過了大度路3 段跟中央北路口，此時他才停下來，伊
    告訴他剛剛手持行動電話撥打駕駛很危險，他說他車上裝有
    車用電話，是臨時有事情才拿電話在那邊接聽這樣而已，剛
    開始跟我說情，等到伊要舉發時他才跟我爭執說是用車用電
    話。異議人的車雖然有貼隔熱紙，但伊還是看得到裡面，關
    於異議人手持行動電話撥接行為伊有前後看了3 次來確認等
    語明確（見本院97年8 月13日訊問筆錄），異議人復自承其
    以前從未遭上開證人舉發過等語（見同上筆錄），顯見其二
    人間並無仇怨，證人自無甘冒偽證刑責，無故誣陷異議人之
    理，況經本院調閱異議人自承當時攜帶於身上之門號000000
    0000號行動電話及門號0000000000號之車用電話之通聯紀錄
    ，該車用電話自當日下午3 時2 分45秒起至3 時14分25秒止
    ，均陸續有發話情事，而該行動電話則於下午3 時10分49秒
    、3 時17分33秒時均有受話紀錄，足證異議人遭舉發前原確
    使用車用電話撥打，惟於舉發當時因臨時有電話進來而以行
    動電話接聽無疑，益徵證人上開證述屬實，異議人既確曾於
    前揭舉發時間之密接時點使用行動電話，其辯稱均使用車用
    電話，未曾使用行動電話云云，自無可採，堪認異議人確有
    本案違規事實無疑，原處分機關依據前揭違規單，依據道路
    交通管理處罰條例第31條之1 第1 項規定，裁處異議人3 千
    元罰鍰，並無違誤，本件聲明異議核無理由，應予駁回。
五、依道路交通案件處理辦法第19條，裁定如主文。
中    華    民    國    97    年    9     月    30    日
                  交通法庭    法  官  黃珮茹
以上正本證明與原本無異。
如不服本裁定，應於收受送達後5日內向本院提出抗告狀
                              書記官  張馨尹
中    華    民    國    97    年    9     月    30    日


司法院資訊處製作；財團法人民間司法改革基金會備份。
